【裁判字號】    90,易,1721
【裁判日期】    900702
【裁判案由】    竊盜
【裁判全文】
臺灣板橋地方法院刑事判決                          九十年度易字第一七二一號
    公  訴  人  臺灣板橋地方法院檢察署檢察官
    被      告  乙○○
右列被告因竊盜案件，經檢察官提起公訴（九十年度偵字第二一九五號），本院判決
如左：
    主    文
乙○○竊盜，處拘役伍拾日，如易科罰金，以參佰元折算壹日 。
    事    實
一、乙○○意圖自己不法所有，於民國（下同）九十年一月三日下午一時許，在台北
    縣樹林市○○路四六四號前（起訴書誤載竊車時地為九十年一月十二日間七時三
    十分許，在台北縣樹林市○○街二十巷十六弄五十號前），竊取甲○○所有車號
    ＦＸ二－一八六號重機車一部，得手後供己騎用，嗣九十年一月十三日晚間七時
    三十分許，在台北縣樹林市○○街三十巷十六弄四十八號前為警當場查獲，並扣
    得上開贓車一部。
二、案經甲○○訴由台北縣警察局樹林分局報請台灣板橋地方法院檢察署檢察官偵查
    起訴。
    理    由
一、訊據被告乙○○矢口否認有竊車犯行，辯稱：車子是伊朋友「阿鴻」叫伊騎去還
    給「阿蔘」的，因當時「阿宏」人在台北，他告訴伊車子放在樹林，鑰匙丟在車
    子附近之草叢云云，惟查：上開機車係於九十年一月二日下午一時許，在台北縣
    樹林市○○路四六四號前失竊之事實，業據告訴人甲○○於警訊及偵審中指陳不
    移，並有車輛竊盜車牌失竊資料個別查詢報表及贓物認保管單一紙附卷可稽。又
    告訴人並不認識「阿宏」之人，復據告訴人於審理中陳述明確，再參以被告自始
    至終無法聯絡到「阿宏」或提供「阿宏」之年籍住址供本院傳訊，故是否真有「
    阿宏」其人顯有可疑，且被告所稱之車鑰匙放置地點與還車方式均與一般借車還
    車之常情有違，益見其所辯乃責之詞不足採信，本件事證明確，被告犯行堪以認
    定。
二、核被告所為，係犯刑法第三百二十條第一項之普通竊盜罪。爰審酌被告品行、犯
    罪之動機、目的、手段、所生危害及犯後態度等一切情狀，量處如主文所示之刑
    ，並諭知易科罰金之折算標準（因刑法第四十一條業已於九十年一月十日修正公
    布為犯最重五年以下有期徒刑以下之刑之罪，而受六個月以下有期徒刑或拘役之
    宣告，因身體、教育、職業、家庭之關係或其他正當事由，執行顯有困難者，得
    以一元以上三元以下折算一日，易科罰金，經比較新舊法結果，以新法較有利於
    被告）。
據上論斷，應依刑事訴訟法第二百九十九條第一項前段，刑法第二條第一項前段、第
三百二十條第一項、第四十一條第一項，罰金罰鍰提高標準條例第一條前段、第二條
，判決如主文。
本案經檢察官彭聖斐到庭執行職務。
中      華      民      國      九十      年      七      月    二      日
                                  臺灣板橋地方法院刑事第二庭
                                          法  官  古  秋  菊
右正本證明與原本無異。
如不服本判決，應於判決送達後十日內，向本院提出上訴狀。
                                          書記官  蕭  詩  穎
中      華      民      國      九十      年      七      月     三     日
附錄法條：
中華民國刑法第三百二十條
 (普通竊盜罪、竊佔罪)
意圖為自己或第三人不法之所有，而竊取他人之動產者，為竊盜罪，處五
年以下有期徒刑、拘役或五百元以下罰金。
意圖為自己或第三人不法之利益，而竊佔他人之不動產者，依前項之規定
處斷。
前二項之未遂犯罰之。


司法院資訊處製作；財團法人民間司法改革基金會備份。
